【裁判字號】    96,訴,4640
【裁判日期】    970227
【裁判案由】    毒品危害防制條例
【裁判全文】
臺灣板橋地方法院刑事判決              96年度訴字第4640號
公  訴  人  臺灣板橋地方法院檢察署檢察官
被      告  甲○○
上列被告因違反毒品危害防制條例案件，經檢察官提起公訴（96
年度毒偵字第7417號），因被告於準備程序中就被訴事實為有罪
之陳述，經本院合議庭裁定由受命法官獨任進行簡式審判程序，
並判決如下：
    主  文
甲○○施用第一級毒品，累犯，處有期徒刑拾月。扣案海洛因貳
包（合計淨重共壹點貳公克）沒收並銷燬；扣案包裝上開海洛因
之外包裝袋貳只及注射針筒壹支，均沒收。又施用第二級毒品，
累犯，處有期徒刑陸月。應執行有期徒刑壹年貳月。扣案海洛因
貳包（合計淨重共壹點貳公克）沒收並銷燬，扣案包裝上開海洛
因之外包裝袋貳只及注射針筒壹支沒收。
    事  實
一、甲○○前因違反麻醉藥品管理條例等案件，經本院以86年度
    訴字第98號分別判處有期徒刑3 月、5 年2 月，應執行刑有
    期徒刑5 年4 月，並經最高法院以87年度台上字第175 號判
    決被告駁回上訴確定，於民國89年10月21日縮短刑期假釋出
    監並付保護管束，嗣因撤銷假釋入監執行殘刑，於94年8 月
    28日縮短刑期執行完畢。又其前因施用毒品案件，經臺灣桃
    園地方法院以90年度毒聲字第4377號裁定送觀察、勒戒，因
    認有繼續施用毒品之傾向，令入戒治處所施以強制戒治，於
    91年10月9 日停止戒治，所餘期間付保護管束，至92年4 月
    16日保護管束期滿未經撤銷，視為強制戒治期滿，並經台灣
    桃園地方法院檢察署檢察官以92年度戒偵字第184 號為不起
    訴處分確定；復因施用毒品案件，經本院以96年度訴字第29
    05號判處有期徒刑9 月、5 月、5 月，應執行刑有期徒刑 1
    年5 月確定。詎仍不知悔改，於強制戒治執行完畢釋放後 5
    年內，再犯上開毒品案件後，復基於施用第二級毒品甲基安
    非他命之犯意，於96年9 月25日下午某時許，在臺北縣樹林
    市○○街23巷12號5 樓頂樓加蓋之住處內，以放置甲基安非
    他命於吸食器內加熱後吸食煙霧之方式，施用甲基安非他命
    1 次。甲○○復另行起意，基於施用第一級毒品海洛因之犯
    意，於96年9 月27日上午某時許，在上開住所，以海洛因加
    水稀釋後放入針筒內注射之方式，施用海洛因1 次。嗣於同
    日上午10時40分許，在上址住所為警查獲，並扣得海洛因 2
    包（合計淨重1.2 公克）及甲○○所有供施用海洛因之注射
    針筒1 支，另經警採其尿液檢驗後，呈嗎啡及甲基安非他命
    陽性反應，始查悉上情。
二、案經臺北縣政府警察局土城分局被告台灣板橋地方法院檢察
    署檢察官偵查起訴。
    理  由
一、上揭施用第一級毒品海洛因、第二級毒品甲基安非他命各 1
    次之事實，業據被告甲○○於本院審理時坦承不諱，而被告
    為警查獲時採集之尿液，經送驗結果呈嗎啡及甲基安非他命
    陽性反應，此有台灣檢驗科技股份有限公司CH /2007/A0369
    號濫用藥物尿液檢驗報告及台北縣政府警察局土城分局偵辦
    毒品案件尿液編號及姓名對照表各1 份、照片5 幀在卷可佐
    ，另有海洛因2 包（合計淨重1.2 公克）及海洛因注射針筒
    1 支扣案可佐，被告上開自白與事實相符，堪信其為真實。
    又被告前於90年間因施用毒品案件，經臺灣桃園地方法院以
    90年度毒聲字第4377號裁定送觀察、勒戒，因認有繼續施用
    毒品之傾向，令入戒治處所施以強制戒治，於91年10月9 日
    停止戒治，所餘期間付保護管束，至92年4 月16日保護管束
    期滿未經撤銷，視為強制戒治期滿，並經台灣桃園地方法院
    檢察署檢察官以92年度戒偵字第184 號為不起訴處分確定；
    復因施用毒品案件，經本院以96年度訴字第2905號判處有期
    徒刑9 月、5 月、5 月，應執行刑有期徒刑1 年5 月確定，
    有臺灣高等法院被告前案紀錄表1 份在卷可稽，其於強制戒
    治執行完畢釋放後5 年內，再犯上開施用毒品案件後，再為
    本件施用毒品犯行，應可認定。綜上，本案事證明確，被告
    犯行洵堪認定，應予依法論科。
二、核被告所為，係犯毒品危害防制條例第10條第1 項之施用第
    一級毒品罪、同條第2 項之施用第二級毒品罪。被告施用前
    後分別持有海洛因、甲基安非他命之低度行為，應分別為施
    用海洛因、甲基安非他命之高度行為所吸收，不另論罪。被
    告所犯上開2 罪，犯意各別，罪名不同，應分論併罰。又被
    告前因違反麻醉藥品管理條例等案件，經本院以86年度訴字
    第98號分別判處有期徒刑3 月、5 年2 月，應執行刑有期徒
    刑5 年4 月，並經最高法院以87年度台上字第175 號判決被
    告駁回上訴確定，於89年10月21日縮短刑期假釋出監並付保
    護管束，嗣因撤銷假釋入監執行殘刑，於94年8 月28日縮短
    刑期執行完畢，有臺灣高等法院被告前案紀錄表1 份附卷可
    稽，其於5 年以內故意再犯本件有期徒刑以上之2 罪，均為
    累犯，依刑法第47條第1 項規定分別加重其刑。爰審酌被告
    之前科紀錄、其犯罪動機、手段、生活狀況、國中肄業之智
    識程度、施用毒品係對自己身體之殘害，及其犯罪後均坦承
    犯行之態度等一切情狀，分別量處如主文所示之刑，併定其
    應執行之刑。
四、扣案之海洛因海洛因2 包（合計淨重1.2 公克），為毒品危
    害防制條例所定之第一級毒品海洛因，有法務部調查局96年
    11月13日調科壹字第09623078290 號鑑定書1 份在卷可稽，
    應依毒品危害防制條例第18條第1 項前段沒收並銷燬，另扣
    案包裝上開海洛因之外包裝袋2 只及海洛因注射針筒1 支，
    為被告所有，並供犯罪所用之物，業據被告供明在卷，爰依
    刑法第38條第1 項第2 款規定宣告沒收。
據上論斷，應依刑事訴訟法第273 條之1 第1 項、第299 條第 1
項前段，毒品危害防制條例第10條第1 項、第2 項、第18條第 1
項前段，刑法第11條前段、第47條第1 項、第51條第5 款、第38
條第1 項第2 款，判決如主文。
本案經檢察官陳旻源到庭執行職務。
中    華    民    國    97    年    2     月    27    日
                  台灣板橋地方法院刑事第十三庭
                      法  官  俞秀美
以上正本證明與原本無異。
如不服本判決，應於判決送達後10日內向本院提出上訴狀（應附
繕本）。
                      書記官  謝怡貞
中    華    民    國    97    年    2     月    27    日
附錄本案論罪科刑之法條：
毒品危害防制條例第10條
施用第一級毒品者，處 6 月以上 5 年以下有期徒刑。
施用第二級毒品者，處3年以下有期徒刑。


司法院資訊處製作；財團法人民間司法改革基金會備份。
